# 请教陈版-关于应付账款会计核算探讨

提问人：事务所小青年 时间：2018-04-13 15:55:08
一、应付账款核算问题 公司目前应付账款核算流程： 1 、原材料或者加工费暂估入库： 借：原材料/委托加工物资 贷：应付账款-暂估应付款-【材料款、加工费】【不含税金额】 2.1供应商开具发票，冲暂估： 借：应付账款-暂估应付款-【材料款、加工费】【不含税金额】 应交税费-应交增值税（进项税额） 贷：应付账款-应付供应商款项-【生产用材料款、委托加工费】 2.2研发领用原材料、采购固定资产、直接拿给供应商加工的制造费用，开具发票，但未付款： 借：研发费用-研发领用材料 固定资产--（模具） 制造费用--（直接拿给供应商加工，费用未入库） 贷：应付账款-应付供应商款项-【研发领用材料款、采购固定资产款项、制造费用】 注：研发领用原材料、采购固定资产、直接拿给供应商加工的制造费用，若未开具发票，则不作账务处理 3 、支付供应商款项： 借：应付账款-应付供应商款项 贷：银行存款/库存现金 4 、期末应付账款余额构成： 期末应付账款余额包含已开具发票的材料款、委托加工费、研发领用原材料、采购固定资产以及支付给供应商的制造费用【含税】；以及未开具发票的暂估材料款以及委托加工费【不含税】。 不包含研发领用原材料、采购固定资产以及支付给供应商的制造费用中未开具发票的部分。（即这些供应商采购账面不作暂估，以实际到票做账） 同时，公司存在单一供应商既提供生产用材料、研发用材料，又提供委托加工劳务以及直接制造费用的情形。问题： 1 、对于供应商A来说，应付账款期末余额未反映暂未开票的研发领用原材料、直接制造费用的款项，直接导致对于供应商的应付账款期末余额少记。但实际已构成付款的现实义务，审计是否需要补充暂估这部分的金额，然后发函询证？@chenyiwei 2、公司上述的应付账款账务处理方式还存在什么别的不合理之处？有没有更加优化合理的账务处理方式供参考？@chenyiwei

回答人：chenyiwei
我理解期末暂估的标准应当统一，即把住采购口子，将“研发领用原材料、采购固定资产、直接拿给供应商加工的制造费用”也比照采购业务的“料到票未到”进行暂估处理，并发函询证。我理解这些业务之所以遗漏，可能是这些业务不归采购部管的原因？建议优化帐务处流程和部门之间的沟通，避免出现此类遗漏暂估的情况。